# Mötesprotokoll 20250317

Sätt en timer på 15 minuter

## Närvarande

-   Filip
-   Robin
-   Klara
-   Annelie

## Protokoll

Var och en svarar på frågorna nedan, 1 person antecknar

-   Vad gjorde du igår?
-   Vad ska du göra idag?
-   Finns det några hinder?

### Robin
- Sprint review, sprint retrospecitve, Sprint planning, genomgång av egen kod för resterande i gruppen.
- Börja bygga på en grund kring admin-page, samarbeta med Filip kring local storage.
- Local storage, kommer runt det genom att samarbeta för att göra det smidigare.

### Klara

- Sprint review, sprint retrospecitve, Sprint planning, genomgång av egen kod för resterande i gruppen.
- Dropdown view shopping cart.
- Fundering kring varukorg. Försöka återanvända att skapa listitems bl.a. Är tanken att vi ska försöka ha en "case cart"?
  Svar: Testa sig fram, känn inte att du inte får ändra. Får friheten att prova sig fram. 

### Filip
- Sprint review, sprint retrospecitve, Sprint planning, genomgång av egen kod för resterande i gruppen.
- Ska försöka få till local storage. User history.
- User history handlar mest om local storage och styling just nu. Svårt eftersom många user stories handlar om localstorage

### Annelie
- Sprint review, sprint retrospecitve, Sprint planning, genomgång av egen kod för resterande i gruppen.
- user registration, formulärhantering. Glider in på local storage senare, men avvaktar först.
- Svårt kring local storage men kommer fram till att avvakta med det för att den återkommer i många delmoment denna sprint.

### Övrigt

Tankar om att uppskatta tiden ett delmoment tar för att få ett hum om hur mycket tid saker och ting faktiskt tar.
Påminnelse om att ta rast, så man orkar i långa loppet.

Hojtar till i discord om någon kör fast och valfri person hoppar in beroende på vad man står i.
