# Mötesprotokoll 20250312

Sätt en timer på 15 minuter

## Närvarande

-   Annelie
-   Filip
-   Robin
-   Klara
   

## Protokoll

Var och en svarar på frågorna nedan, 1 person antecknar

-   Vad gjorde du igår?
-   Vad ska du göra idag?
-   Finns det några hinder?

### Person 1 Klara

- Försökte få ihop alla delar. Merge och konflikter. Samlade ikoner och fick upp navugationsmenyn. Började på landningpage
- Fortsätter med landingpage.
- Funderingar kring button och a tag. Använda a tag med role button på landingpage. .button som gemensamt namn för a tag med role button och våra button tag

### Person 2 Robin

- Map. Tog bort map.css. Den kan även vi andra ta bort.
- Fortsätter med map, snart redo att pusha upp. 
- Tar lång tid när man ska uppdatera och mergea från git. Snodde mycket från gårdagen. Tankar om att begränsa hur mycket man pushar upp, för att förhindra dubbelarbete.

### Person 3 Filip

- Jobbade med menyn. 
- Fortsätter med menyn, målet är att göra ett skalbart arbete för att kunna återanvända koden. Går åt rätt håll.
- Lite oklart med målen för att user story för att den ska uppfattas som helt klar.

### Person 3 Annelie

- Krångel kring merge och hann en hel del på user story order-confirmation. Chrome krånglade med att ändra till stort P på pgaes mappen vilket förstörde en del innan jag rensade cache.
- Fortsätter med order-confirmation, hoppas kunna börja med estimated delivery idag
- Förberedd på småbuggar. 

### Övrigt

Ingen som behöver direkt hjälp. Vi stöttar i övrigt i discord.
