# Mötesprotokoll 20251014

Sätt en timer på 15 minuter

## Närvarande

-   Klara
-   Filip
-   Robin
-   Annelie

## Protokoll

Var och en svarar på frågorna nedan, 1 person antecknar

-   Vad gjorde du igår?
-   Vad ska du göra idag?
-   Finns det några hinder?

### Person 1 Filip

- Kvitto och funktionaliteten.
- Fortsätter med samma som gårdagen. I princip klart, men behöver stylas lite.
- Svårt att veta när man ska sluta. Vad som är lägstanivån och när man bör avsluta.

### Person 2 Annelie

- Estimated delivery, fick till timern.
- Oklart vad nästa steg är. Vi är många som har styling kvar.
- Vad jag ska göra härnäst. Kommer fram till att jag sitter med Klara och fokuserar på styling.

### Person 3 Robin

- Jobbade lite med kvitton, pågående beställlningar.
- Samarbeta med Filip om kvitton.
-  Klurigt med att få ut namn och quantity.


### Person 4 Klara

- Städade i wrapper__score och ändrat lite classer. Fixat i kartsidan, funderat över om man kan återavnända klasser där.
- Fortsätta med styling.
- Funderingar kring hur man ska tänka kring styling när man hoppar in i någon annans redan gjorda kod. Känsla av att man kan greja hur länge som helst.

### Övrigt

Klara och Annelie sitter, Robin och Filip sitter tillsammans.
Föreberedelser inför sprint review 10:10.
