# Mötesprotokoll 20250318

Sätt en timer på 15 minuter

## Närvarande

-   Filip
-   Robin
-   Klara
-   Annelie

## Protokoll

Var och en svarar på frågorna nedan, 1 person antecknar

-   Vad gjorde du igår?
-   Vad ska du göra idag?
-   Finns det några hinder?

### Robin
-Jobbade admin-page på förmiddagen, sen meny-filter på eftermiddagen.
-Fortsätter med filter-funktionen idag.
-Får se om det uppstår några hinder under dagen.

### Klara
-Jobbade med kundvagns-modal, testade olika sätt och försökte återanvända kod, men landade i att bara försöka lösa funktionaliteten.
-Fortsätter med det idag också.
-Lite små detaljer, men inga större problem.


### Filip
-Jobbade på user-login igår och local storage.
-kikar på tillgänglighet idag och lite generella bugfixar/styling.
-Inga svårigheter bortsett från lite vab.

### Annelie
-Skapade formulär för att registrera användare, jämför mot local storage och api så det inte går att skapa en användare som redan finns.
-Fixat så det går att spara användare i local storage, och så att man även kan assigna orders till användare.
-Ska idag pusha upp sitt eget, fortsätta kika på local storage problem som vi har.
-Få allt att funka.

### Övrigt

