# Mötesprotokoll 2025-03-06

## Närvarande
* Robin
* Klara
* Filip
* Annelie

## Protokoll

Skapat grupprepo
Skapat project med tillhörande user stories
Arbetat med figmaskissen och kompletterat med de saknade detaljerna.

Sammanfatta vad ni diskuterat, vad ni kommit fram till, beslut som tagits med mera.
